【裁判字號】    98,聲,180
【裁判日期】    980115
【裁判案由】    聲請單獨宣告沒收
【裁判全文】
臺灣板橋地方法院刑事裁定               98年度聲字第180號
聲  請  人  臺灣板橋地方法院檢察署檢察官
被      告  甲○○
上列聲請人因被告妨害自由案件，聲請單獨宣告沒收（98年度執
聲字第76號），本院裁定如下：
    主  文
聲請駁回。
    理  由
一、聲請意旨略以：臺灣板橋地方法院檢察署95年度偵字第10963
    號被告甲○○妨害自由案件，前經該署檢察官依刑事訴訟法
    第253 條之1 為緩起訴處分確定，緩起訴期間2 年，而於民
    國97年7 月19日期滿。前開案件扣案之水果刀1 枝，為被告
    所有供犯罪所用之物，爰依法聲請單獨宣告沒收等語。
二、按檢察官依刑事訴訟法第253 條或第253 條之1 為不起訴或
    緩起訴之處分者，對供犯罪所用、供犯罪預備或因犯罪所得
    之物，以屬於被告者為限，得單獨聲請法院宣告沒收，刑事
    訴訟法第259 條之1 定有明文。
三、本件被告甲○○前於95年4 月19日晚間11時許，邀約劉德興
    在臺北縣板橋市○○路亞東技術學院門口見面，俟劉德興抵
    達後，即將之強押至某不詳車號之自用小客車內，限制其行
    動自由，經臺灣板橋地方法院檢察署檢察官偵查後，認被告
    涉犯刑法第302 條第1 項剝奪行動自由罪，參酌刑法第57條
    所列事項及公共利益之維護，依刑事訴訟法第253 條之1 第
    1 項規定，於95年7 月20日以95年度偵字第10963 號為緩起
    訴處分確定，並於97年7 月19日期滿，此經本院核閱前開偵
    查卷宗無誤。上開案件查扣之水果刀1 枝，經被告否認為其
    所有，辯稱：該水果刀係劉德興自行取出等語；經查：被告
    於警詢時供稱：「……當時我就請曾彥智開車載我去追劉德
    興的車，隨後就追逐至板橋市○○路、南雅南路口，我車在
    劉德興的車前面，我自己就一個人自行下車，持鐵鎚走向劉
    德興的車，攔車叫他停車，但還沒攔到，他就開車逃逸，直
    接撞到該處工地鐵製圍籬，我一個人隨即跑步追趕過去，持
    鐵鎚將劉德興的車右後方玻璃敲破後，我自己動手開車門入
    車，就跟劉德興發生一陣扭打，扭打過程中劉德興就持一把
    刀與我發生鬥毆……。」等語（見臺灣板橋地方法院檢察署
    95年度偵字第10963 號偵查卷宗第26頁），與證人張予於
    警詢時證述：「當時我只看到甲○○持鐵鎚，我不知道水果
    尖刀為何人所有，可能是劉德興的，我不能確定，我好像有
    看到劉德興手上有拿刀。」等語（見前揭偵查卷宗第38頁）
    ，互核大致相符，同案被告曾彥智於檢察官訊問時亦供稱：
    「刀是何人所有我不知道，我看到黃（譜亦）要搶劉（德興
    ）手上的刀。」等語（見前揭偵查卷宗第91頁）。參以被告
    甲○○攔阻劉德興駕駛之汽車時，既已持有鐵鎚，衡情實無
    再持其他工具之必要。此外，本案復查無其他證據足資證明
    扣案水果刀確為被告所有之物，核其性質又非違禁物，檢察
    官聲請單獨宣告沒收，於法不合，應予駁回。
四、依刑事訴訟法第220 條，裁定如主文。
中    華    民    國    98    年    1     月    15    日
                        刑事第三庭  法  官  廖怡貞
上列正本證明與原本無異
如不服本裁定，應於裁定送達後5 日內向本院提出抗告狀
                                    書記官  林惠齡
中    華    民    國    98    年    1     月    15    日


司法院資訊處製作；財團法人民間司法改革基金會備份。
